臺灣臺中地方法院刑事判決　　　　　　　96年度訴字第1068號
公　訴　人　臺灣臺中地方法院檢察署檢察官
被　　　告　甲○○
指定辯護人　本院公設辯護人乙○○
上列被告因違反槍砲彈藥刀械管制條例案件，經檢察官提起公訴
（九十六年度偵字第一三四二號），本院判決如下：
    主  文
甲○○未經許可，寄藏可發射子彈具有殺傷力之改造手槍，累犯
，處有期徒刑年貳月，併科罰金新臺幣拾伍萬元，罰金如易服
勞役，以新臺幣壹仟元折算壹日，扣案可發射子彈具有殺傷力之
改造手槍壹支（含彈匣壹個，槍枝管制編號為00000000
00）、鑑驗剩餘具有殺傷力之口徑九ｍｍ之制式子彈陸顆與具
有殺傷力之直徑約八點七ｍｍ金屬彈頭之土造子彈貳顆，均沒收
。
    事  實
一、甲○○前曾於民國八十七年間，因違反懲治盜匪條例案件，
    於八十八年三月三十一日，經最高法院判處有期徒刑七年四
    月確定，經入監執行後，於九十三年一月二十日縮短刑期假
    釋出監，刑期至九十四年七月十日縮刑期滿未經撤銷假釋而
    以已執行完畢論。猶不知悔改，明知具有殺傷力之改造手槍
    及子彈均係屬槍砲彈藥刀械管制條例所管制之物品，非經主
    管機關許可，不得持有、寄藏，仍基於明知未經許可，寄藏
    具有殺傷力之改造手槍、子彈之犯意，於九十五年十月初某
    日，在臺中市○○區○○路二段三六三號十二樓居處，收受
    姓名不詳綽號「阿龍」之成年友人所交付之仿ＢＥＲＥＴＴ
    Ａ廠九二ＦＳ型半自動手槍改造而成之具有殺傷力之改造手
    槍一支（含彈匣一個，槍枝管制編號為000000000
    0）及具有殺傷力之口徑九ｍｍ制式子彈共八顆（其中二顆
    子彈已鑑驗試射而不具殺傷力，鑑驗後餘六顆）、直徑約八
    點七ｍｍ金屬彈頭之土造子彈三顆（其中一顆子彈已鑑驗試
    射而不具殺傷力，鑑驗後餘二顆），並將之藏放於上揭居處
    ，而未經許可，寄藏上揭具有殺傷力之改造手槍及子彈。嗣
    於九十六年一月三日，為警在其上揭居處查獲，並扣得上揭
    具有殺傷力之改造手槍一支（含彈匣一個，槍枝管制編號為
    0000000000）及具有殺傷力之口徑九ｍｍ制式子
    彈共八顆（其中二顆子彈已鑑驗試射而不具殺傷力，鑑驗後
    餘六顆）、直徑約八點七ｍｍ金屬彈頭之土造子彈三顆（其
    中一顆子彈已鑑驗試射而不具殺傷力，鑑驗後餘二顆）。
二、案經臺中市警察局第二分局移送臺灣臺中地方法院檢察署檢
    察官偵查起訴。
    理  由
一、按被告以外之人於審判外之陳述，雖不符合刑事訴訟法第一
    百五十九條之一至第一百五十九條之四之規定，但經當事人
    於審判程序同意作為證據，法院審酌該言詞陳述或書面陳述
    作成時之情況，認為適當者，亦得為證據。當事人、代理人
    或辯護人於法院調查證據時，知有第一百五十九條第一項不
    得為證據之情形，而未於言詞辯論終結前聲明異議者，視為
    有前項之同意，刑事訴訟法第一百五十九條之五定有明文。
    查：本判決下列所引用之鑑定書，性質上雖屬傳聞證據，然
    被告及辯護人均同意以該傳聞證據為證據，依當時鑑定書作
    成之客觀情況，本院認為適當，復為證明本件犯罪事實存否
    所必要，故揆諸前開規定，前揭證據資料均應例外認定有證
    據能力，合先說明。
二、訊據被告甲○○對於上揭事實坦承不諱，而扣案之槍、彈經
    內政部警政署刑事警察局以性能檢驗法、試射法鑑驗結果：
    送鑑手槍一支（含彈匣一個，槍枝管制編號0000000
    000），認係仿ＢＥＲＥＴＴＡ廠九二ＦＳ型半自動手槍
    製造之槍枝，換裝土造金屬槍管而成之改造手槍，機械性能
    良好，可擊發適用子彈，認具殺傷力；送鑑子彈八顆，認均
    係口徑九ｍｍ之制式子彈，經檢視，其中二顆彈底均有撞擊
    痕跡，經實際試射，均可擊發，認均具殺傷力；另三顆，認
    均係具直徑約八點七ｍｍ金屬彈頭之土造子彈，採樣一顆試
    射，可擊發，認具殺傷力等情，此有該局九十六年三月十九
    日刑鑑字第０九六００二八０七三號槍彈鑑定書一份附卷可
    憑。此外，復有扣案之具有殺傷力之改造手槍一支（含彈匣
    一個，槍枝管制編號為0000000000）及具有殺傷
    力之口徑九ｍｍ制式子彈共八顆（其中二顆子彈已鑑驗試射
    而不具殺傷力，鑑驗後餘六顆）、直徑約八點七ｍｍ金屬彈
    頭之土造子彈三顆（其中一顆子彈已鑑驗試射而不具殺傷力
    ，鑑驗後餘二顆）足資佐證，足認被告上揭之自白確與事實
    相符。本件事證明確，被告之犯行堪予認定。
三、核被告甲○○所為，係犯槍砲彈藥刀械管制條例第八條第四
    項未經許可，寄藏可發射子彈具有殺傷力之改造手槍罪及同
    條例第十二條第四項未經許可，寄藏子彈罪。被告寄藏後持
    有槍、彈之行為係寄藏行為之當然結果，不另論罪。被告以
    一寄藏行為，寄藏上揭具有殺傷力之改造手槍及子彈，為想
    像競合犯，應依刑法第五十五條之規定，從一重論以槍砲彈
    藥刀械管制條例第八條第四項之未經許可，寄藏具有殺傷力
    之改造手槍罪。又被告前曾於八十七年間，因違反懲治盜匪
    條例案件，於八十八年三月三十一日，經最高法院判處有期
    徒刑七年四月確定，經入監執行後，於九十三年一月二十日
    縮短刑期假釋出監，刑期至九十四年七月十日縮刑期滿未經
    撤銷假釋而以已執行完畢論，有臺灣臺中地方法院檢察署刑
    案資料查註紀錄表及臺灣高等法院被告前案紀錄表在卷可憑
    ，其前受徒刑執行完畢後，五年內故意再犯有期徒刑以上之
    罪，為累犯，應依刑法第四十七條第一項規定加重其刑。爰
    審酌被告未經許可，寄藏上揭槍、彈，對社會、居家環境形
    成不定時之危害，亦對他人生命、身體、安全造成威脅，其
    犯罪對社會安全所生危害甚鉅，惟考量其寄藏槍彈之數量非
    鉅，並未以上揭槍、彈另犯他罪及犯後坦承犯行，頗具悔意
    ，態度尚稱良好等一切情狀，量處如主文所示之刑，並就罰
    金刑部分諭知易服勞役之折算標準，以資懲儆。末查，扣案
    具有殺傷力之改造手槍一支（含彈匣一個，槍枝管制編號為
    0000000000）及鑑驗剩餘具有殺傷力之口徑九ｍ
    ｍ制式子彈共六顆、直徑約八點七ｍｍ金屬彈頭之土造子彈
    二顆，因係均屬違禁物，不問屬於犯人與否，應依刑法第三
    十八條第一項第一款之規定宣告沒收；至扣案已試射完畢之
    口徑九ｍｍ之子彈二顆、直徑約八點七ｍｍ金屬彈頭之土造
    子彈一顆，因已無殺傷力，且非違禁物，爰不另為沒收之諭
    知，附此敘明。
據上論斷，應依刑事訴訟法第二百九十九條第一項前段，槍砲彈
藥刀械管制條例第八條第四項、第十二條第四項，刑法第十一條
前段、第五十五條、第四十七條第一項、第四十二條第三項前段
、第三十八條第一項第一款，判決如主文。
中　　華　　民　　國　　96　　年　　6 　　月　　21　　日
                  臺灣臺中地方法院刑事第十一庭
                         審判長法  官  王世華
                               法  官  丁智慧
                               法  官  莊嘉蕙
上正本證明與原本無異。
如不服本判決，應於送達後十日內向本院提出上訴狀（須附繕本
），上訴於臺灣高等法院臺中分院。
                               書記官  劉易柔
中　　華　　民　　國　　96　　年　　6 　　月　　21　　日
附錄論罪科刑法條：
槍砲彈藥刀械管制條例第8條第4項
未經許可，持有、寄藏或意圖販賣而陳列第1項所列槍枝者，處
3年以上10年以下有期徒刑，併科新臺幣7百萬元以下罰金。
槍砲
彈藥刀械管制條例第12條
未經許可，製造、販賣或運輸子彈者，
處1年以上7年以下有期徒刑，併科新台幣500萬元以下罰金。
未經許可，轉讓、出租或出借子彈者，處6月以上5年以下有期徒
刑，併科新台幣300萬元以下罰金。
意圖供自己或他人犯罪之用，而犯前二項之罪者，處 3 年以上
10 年以下有期徒刑，併科新台幣 700 萬元以下罰金。
未經許可，持有、寄藏或意圖販賣而陳列子彈者，處 5 年以下有
期徒刑，併科新台幣 300 萬元以下罰金。
第 1 項至第 3 項之未遂犯罰之。
